【裁判字號】    89,台上,2456
【裁判日期】    891027
【裁判案由】    清償債務
【裁判全文】
最高法院民事裁定                              八十九年度台上字第二四五六號
    上  訴  人  甲○○
    訴訟代理人  洪堯欽律師
    被 上訴 人  富邦證券金融股份有限公司
    法定代理人  簡從德
    訴訟代理人  賴達泰
右當事人間請求清償債務事件，上訴人對於中華民國八十九年七月五日台灣高等法院
第二審判決（八十八年度上字第七四八號），提起上訴，本院裁定如左：
    主  文
上訴駁回。
第三審訴訟費用由上訴人負擔。
    理  由
按對於第二審判決上訴，非以其違背法令為理由，不得為之。民事訴訟法第四百六十
七條定有明文。依同法第四百六十八條規定，判決不適用法規或適用不當者，為違背
法令。而判決有同法第四百六十九條所列各款情形之一者，為當然違背法令。是當事
人提起上訴，如依民事訴訟法第四百六十八條規定，以第二審判決有不適用法規或適
用法規不當為理由時，其上訴狀或理由書應有具體之指摘，並揭示該法規之條項或其
內容。若係成文法以外之法則，應揭示該法則之旨趣。倘為司法院解釋、或本院之判
例，則應揭示該判解之字號或其內容。如以民事訴訟法第四百六十九條所列各款情形
為理由時，其上訴狀或理由書，應揭示合於該條款之事實。上訴狀或理由書如非依此
項方法表明，或其所表明者，顯與上開法條規定之情形不相合時，即難認為已對第二
審判決之違背法令有具體之指摘，其上訴自難認為合法。原審依取捨證據、認定事實
之職權行使，以：上訴人自承其於民國八十七年十月自豐銀證券股份有限公司轉至致
和證券股份有限公司（下稱致和公司）開戶，均向被上訴人辦理融資，對被上訴人提
出之融資融券契約書亦不爭執，足認兩造間已成立融資契約；證人朱富明即致和公司
營業員證稱：八十七年十月二十三日、二十六日、二十七日有一女子打電話告知姓名
及帳號，經伊查證無誤即為其下單購買美亞股票，委託書確為伊所書寫，成交後伊將
合併交割憑單傳真予上訴人，上訴人收到傳真後並無意見且按時繳款云云，而上訴人
買入美亞股票後，確在其世華銀行三民分行帳戶於同月二十七日至二十九日存入新台
幣（下同）三百萬元、二十萬元、六十五萬元、四十二萬元、十一萬元、三萬二千五
百七十元、四十萬元，該存入款項先後於同月二十七日、二十八日、二十九日以轉帳
方式扣抵上開股票交割款三百十五萬九千八百十一元、一百十萬一千九百零六元、五
十五萬零九百五十三元，餘額為零，有致和公司委託書及世華銀行三民分行對帳單、
傳票可稽，該存入款項係為履行給付買進前揭美亞股票之交割款，堪認上訴人以其名
義於致和公司融資下單買進美亞股票，而為不利於上訴人之判決，核無違背法令之可
言。上訴論旨，指摘其為不當，並就原審已論斷者，泛言未論斷，而未具體表明合於
不適用法規、適用法規不當、或民事訴訟法第四百六十九條所列各款之情形，難認對
該判決之如何違背法令已有具體之指摘。依首揭說明，應認其上訴為不合法。
據上論結，本件上訴為不合法。依民事訴訟法第四百八十一條、第四百四十四條第一
項、第九十五條、第七十八條，裁定如主文。
中      華      民      國    八十九    年      十      月    二十七    日
                              最高法院民事第三庭
                                  審判長法官  范  秉  閣
                                        法官  朱  建  男
                                        法官  許  澍  林
                                        法官  鄭  玉  山
                                        法官  許  朝  雄
      右正本證明與原本無異
                                              書  記  官
中      華      民      國    八十九    年     十一     月     十四     日


司法院資訊處製作；財團法人民間司法改革基金會備份。
